【裁判字號】    95,上訴,595
【裁判日期】    950620
【裁判案由】    違反槍砲彈藥刀械管制條例
【裁判全文】
臺灣高等法院刑事判決                 95年度上訴字第595號
上  訴  人
即  被  告  甲○○
指定辯護人  本院公設辯護人 郭書益
上列上訴人因違反槍砲彈藥刀械管制條例案件，不服臺灣新竹地
方法院94年度訴字第548號，中華民國94年12月28日第一審判決
（起訴案號：臺灣新竹地方法院檢察署94年度偵字第2838號），
提起上訴，本院判決如下：
    主  文
上訴駁回。
    事  實
一、甲○○前於民國〈下同〉90年間因毒品危害防制條例案件，
    經臺灣苗栗地方法院於90年6月11日以90年度苗簡字第259號
    判決判處有期徒刑4月確定，於91年5月17日易科罰金執行完
    畢。竟於94年4月中旬某日，在苗栗縣頭份鎮○○○○道，
    向姓名年籍不詳、綽號「阿彬」之成年男子，以槍枝1支新
    臺幣（下同）8,000元、子彈1顆300元代價，購買仿Walther
    廠PPK/S型半自動手槍製造玩具手槍換裝土造金屬槍管而成
    之具殺傷力改造槍枝（槍枝管制編號0000000000號）1支及
    口徑8.0mm具殺傷力土造子彈14顆，而未經許可無故持有上
    開槍彈。嗣於同年5月21日零時10分許，在新竹縣竹北市縣
    ○○路與光明六路口（起訴書誤載為縣政九路與光明路口）
    為警查獲，並扣得上開口徑8.0mm土造子彈14顆（經鑑定試
    射4 顆）及仿Walther廠PPK/S型半自動手槍製造玩具手槍換
    裝土造金屬槍管而成之改造槍枝1支。
二、案經新竹縣警察局竹北分局報請臺灣新竹地方法院檢察署檢
    察官偵查起訴。
    理  由
一、上訴人即被告經合法傳喚未到庭，惟查被告於於上開時地，
    購買後未經許可持有上開槍彈之事實，業據被告於警詢、檢
    察官偵查、原審審理時坦承不諱。而扣案之被告所持有之上
    開槍彈，經送內政部警政署刑事警察局鑑定結果，槍枝部分
    ，「（槍枝管制編號0000000000號），認係由仿WALTHER 廠
    PPK/S型半自動手槍製造之玩具手槍換裝土造金屬槍管而成
    之改造槍枝，機械性能良好，可擊發適用子彈，認具殺傷力
    」，子彈部分經鑑定結果認「送鑑子彈壹拾肆顆，認均係土
    造子彈（具直徑8.0mm金屬彈頭），經取樣肆顆試射，均可
    擊發，認均具殺傷力。」此有該局94年6月2日刑鑑字第0940
    082407號槍彈鑑定書1份在卷可稽。被告自白全部犯罪事實
    既與上開證據互核相符，堪信該自白與犯罪事實相符。本件
    事證明確，被告上開犯行，堪以認定。
二、核被告未經許可持有改造手槍，所為係犯槍砲彈藥刀械管制
    條例第8條第4項之罪；另未經許可持有子彈，所為係犯同法
    第12條第4項之罪。被告以一持有行為同時持有上開槍枝及
    子彈，觸犯上開2罪名，為想像競合犯，應依刑法第55條從
    一重之槍砲彈藥刀械管制條例第8條第4項之罪處斷。被告
    前於90年間因毒品危害防制條例案件，經臺灣苗栗地方法院
    於90年6月1日以90年度苗簡字第259號判決判處有期徒刑4月
    ，於91年5月17日易科罰金執行完畢，此有臺灣高等法院被
    告前案紀錄表1件在卷可按，被告於受有期徒刑執行完畢後
    ，5年內再犯本件最重本刑為有期徒刑以上之罪，為累犯，
    應依刑法第47條規定加重其刑。
三、原審認事證明確，適用上開規定，並審酌被告犯罪後坦承犯
    行，而持有槍彈之動機係從事替人討債工作而為防身之用、
    持有槍枝、子彈之數量，對社會治安造成可能之危害等一切
    情狀，量處有期徒刑3年6月，併科罰金新台幣50000元，並
    就罰金部分同時諭知易服勞役之折算標準。另敘明扣案之
    仿Walther廠PPK/S型半自動手槍製造玩具手槍換裝土造金屬
    槍管而成之具殺傷力改造槍枝（槍枝管制編號000000 0000
    號）1支及口徑8.0mm具殺傷力土造子彈10顆之子彈 (原扣案
    14顆，鑑定試射使用4顆)均為違禁物，均依刑法第38條第1
    項第1款宣告沒收。於判決理由予以論述敘明，經核認事用
    法及量刑均無不合。被告提起上訴，未附理由（見被告上訴
    狀），復不到庭陳述上訴理由，應認其上訴為無理由，予以
    駁回。
四、被告經合法傳喚，無正當理由不到庭，爰不待其陳述，逕行
    判決。
據上論斷，應依刑事訴訟法第368條、第371條，判決如主文。
本案經檢察官曾忠己到庭執行職務。
中    華    民    國    95    年    6     月    20    日
                  刑事第二十庭   審判長法  官 尤 豐 彥
                                       法  官 張 明 松
                                       法  官 吳 鴻 章
以上正本證明與原本無異。
如不服本判決，應於收受送達後十日內向本院提出上訴書狀，其
未敘述上訴之理由者並得於提起上訴後十日內向本院補提理由書
（均須按他造當事人之人數附繕本）。
                                       書記官 魏 淑 娟
中    華    民    國    95    年    6     月    21    日
附錄：本案論罪科刑法條全文：
槍砲彈藥刀械管制條例第8條
未經許可，製造、販賣或運輸鋼筆槍、瓦斯槍、麻醉槍、獵槍、
空氣槍或第4條第1項第1款所定其他可發射金屬或子彈具有殺傷
力之各式槍砲者，處無期徒刑或5年以上有期徒刑，併科新臺幣1
千萬元以下罰金。
未經許可，轉讓、出租或出借前項所列槍枝者，處 5 年以上有期
徒刑，併科新臺幣 1 千萬元以下罰金。
意圖供自己或他人犯罪之用，而犯前二項之罪者，處無期徒刑或
 7 年以上有期徒刑，併科新臺幣 1 千萬元以下罰金。
未經許可，持有、寄藏或意圖販賣而陳列第 1 項所列槍枝者，處
 3年以上10年以下有期徒刑，併科新臺幣700萬元以下罰金。
第 1 項至第 3 項之未遂犯罰之。
槍砲彈藥刀械管制條例第12條
未經許可，製造、販賣或運輸子彈者，處 1 年以上 7 年以下有
期徒刑，併科新台幣 500 萬元以下罰金。
未經許可，轉讓、出租或出借子彈者，處 6 月以上 5 年以下有
期徒刑，併科新台幣 300 萬元以下罰金。
意圖供自己或他人犯罪之用，而犯前二項之罪者，處 3 年以上
10 年以下有期徒刑，併科新台幣 700 萬元以下罰金。
未經許可，持有、寄藏或意圖販賣而陳列子彈者，處 5 年以下有
期徒刑，併科新台幣 300 萬元以下罰金。
第 1 項至第 3 項之未遂犯罰之。


司法院資訊處製作；財團法人民間司法改革基金會備份。
